【裁判字號】    97,台上,3369
【裁判日期】    970717
【裁判案由】    擄人勒贖等罪
【裁判全文】
最高法院刑事判決            九十七年度台上字第三三六九號
上  訴  人  甲○○
選任辯護人  何孟育律師
上  訴  人  丙○○
選任辯護人  陳益軒律師
上  訴  人  乙○○
            戊○○
            丁○○
上列上訴人等因擄人勒贖等罪案件，不服台灣高等法院台中分院
中華民國九十六年十二月十二日第二審更審判決（九十六年度上
更(一)字第三一四號，起訴案號：台灣台中地方法院檢察署九十二
年度偵字第三二五一號；追加起訴案號：同署九十三年度偵字第
九五八三號），提起上訴，本院判決如下：
    主  文
上訴駁回。
    理  由
按刑事訴訟法第三百七十七條規定，上訴於第三審法院，非以判
決違背法令為理由，不得為之。是提起第三審上訴，應以原判決
違背法令為理由，係屬法定要件。如果上訴理由書狀並未依據卷
內訴訟資料，具體指摘原判決不適用何種法則或如何適用不當，
或所指摘原判決違法情事，顯與法律規定得為第三審上訴理由之
違法情形，不相適合時，均應認其上訴為違背法律上之程式，予
以駁回。本件原審經審理結果，認為上訴人丙○○未經許可，持
有可發射子彈具有殺傷力之槍枝及子彈、加重強盜、擄人勒贖；
上訴人甲○○、乙○○、戊○○未經許可，持有可發射子彈具有
殺傷力之槍枝、加重強盜、擄人勒贖；上訴人丁○○擄人勒贖犯
行之罪證明確，因而撤銷第一審之科刑判決，於為刑法新舊規定
之比較後，依想像競合犯、修正前刑法牽連犯等規定，改判論上
訴人丙○○以未經許可，持有可發射子彈具有殺傷力之改造手槍
罪，處有期徒刑壹年貳月，併科罰金新台幣（下同）貳拾萬元，
減為有期徒刑柒月，併科罰金拾萬元；又意圖為自己不法之所有
，結夥三人以上，攜帶兇器，以強暴至使不能抗拒，而取他人之
物罪，處有期徒刑捌年陸月；又共同意圖勒贖而擄人罪，處有期
徒刑拾年；併均為相關從刑之宣告及諭知罰金易服勞役之折算標
準，暨就主刑部分，定其應執行之刑為有期徒刑拾捌年陸月。論
甲○○、乙○○以意圖為自己不法之所有，結夥三人以上，攜帶
兇器，以強暴至使不能抗拒，而取他人之物罪，各處有期徒刑柒
年陸月；又共同意圖勒贖而擄人罪，各處有期徒刑玖年陸月；併
均為相關從刑之宣告，暨就主刑部分各定其應執行之刑為有期徒
刑拾陸年陸月。論戊○○以意圖為自己不法之所有，結夥三人以
上，攜帶兇器，以強暴至使不能抗拒，而取他人之物罪，累犯，
處有期徒刑柒年捌月；又共同意圖勒贖而擄人罪，累犯，處有期
徒刑拾年；併為相關從刑之宣告，暨就主刑部分，定其應執行之
刑為有期徒刑拾柒年。論丁○○以共同意圖勒贖而擄人罪，處有
期徒刑玖年陸月。已詳敘其調查、取捨證據之結果及憑以認定犯
罪事實之心證理由。並說明丙○○所犯未經許可，持有可發射子
彈具有殺傷力之改造手槍罪部分，據其坦承不諱，暨就上訴人等
其餘否認犯行之供詞及其等所辯各語認非可採，予以論述指駁。
從形式上觀察，原判決尚無足以影響判決結果之違法情形存在。
乙○○、戊○○、丁○○上訴意旨，關於乙○○、戊○○加重強
盜部分略以：（一）原判決以未經詰問之證人即被害人己○○、
庚○○於警詢、偵訊時之證詞資為本件有罪判決之論據，有適用
法則不當之違法。（二）賭債非債，則綽號「魯仔」命乙○○將
賭桌上已下注現金予以搜刮，不得認該賭資已由贏家取得，更不
得認該賭資於決定勝負前，綽號「魯仔」及丙○○已喪失所有權
，原判決據此認定乙○○搜刮賭桌上現金，有不法所有之意圖，
顯屬判決理由不備。（三）原判決對於乙○○及戊○○是否事先
謀議結夥三人攜帶兇器強盜之事實，未詳加查證，認乙○○下手
搜刮賭桌上財物、戊○○毆打己○○，即認定乙○○、戊○○均
有加重強盜之犯意聯絡及行為分擔，而未審酌其等是否有主觀犯
意；又就足以影響其等主觀犯意認定之辯詞，何以不足採信，未
說明理由，有判決理由不備之違法。（四）李建璋、楊順喜、李
承翰及羅傑元（綽號「阿寶」）之證述，均顯示己○○積欠羅傑
元賭債一事並非杜撰，此等有利於乙○○、戊○○、丁○○之證
據均未獲原審採信，仍認己○○及庚○○於警詢、偵訊所為供述
較值採信，難謂已符採證法則。關於乙○○、戊○○、丁○○擄
人勒贖部分略以：（一）丁○○主觀上是否有擄人勒贖之意圖抑
或單純相信丙○○所言與己○○有債務糾紛，攸關丁○○剝奪庚
○○行動自由時，所為是否該當刑法第三百四十七條第一項之擄
人勒贖罪，原判決未詳加敘明，有判決理由不備之違法。（二）
原判決認定乙○○等人強押己○○前往台中市大坑山區毆打時，
揚言：因己○○在外放話遭搶（強盜）八十萬元，須補足差額六
十萬元，若己○○今日不拿錢出來解決將予殺害並埋屍山中等語
，則乙○○、戊○○、丁○○之犯意應係恐嚇取財而非擄人勒贖
。（三）乙○○、丁○○等人於民國九十二年一月二十八日係因
己○○隨意在外放話稱遭強盜，基於義憤，認己○○須補足差額
六十萬元，始前往其住處外守候，此部分行為與催討賭債無關，
原判決竟以此不相關之理由認定乙○○、丁○○等人犯擄人勒贖
罪，有判決理由矛盾之違法。（四）原判決就戊○○、丙○○及
綽號「魯仔」於九十二年一月二十六日下午，在台中市上明園茶
坊係如何謀議綁架己○○，同年一月二十八日凌晨零時在何地、
如何告知乙○○、丁○○等人，均未詳加敘明所憑證據及理由，
自有判決理由不備之違法。（五）乙○○、戊○○、丁○○事後
並未要求綽號「小葉」履行保證責任，更未向己○○、庚○○再
強取十萬元，即將其等先行釋放，即可證明並無擄人勒贖之犯意
，原審對此有利乙○○等之證據未於理由欄詳加敘明，同屬理由
不備等語。戊○○另略稱：戊○○所涉原審法院九十六年度上更
(二)字第一三五號案件，與本件罪名相同，時間緊接，顯係基於概
括犯意為之，有修正前刑法連續犯裁判上一罪關係，原審竟另行
分案審判，自屬違法等詞。丙○○上訴意旨，除為前揭乙○○、
戊○○加重強盜部分上訴意旨（二）相同之主張外，另略稱：（
一）原判決理由既認己○○警詢時所稱被搶劫四十餘萬元云云，
不可採信，惟仍據其上開警詢時所為之陳述，認定乙○○動手搜
刮「賭桌上所有現金約二十萬元」得逞，且其就己○○證詞之證
據力，評價前後不一，亦與經驗常理有違。（二）原判決就現金
部分究係屬賭桌上者抑包括被害人身上部分，採用己○○、庚○
○之證述，然事實認定其理由說明就擄人勒贖之被害人究係己○
○一人或己○○、庚○○二人相互矛盾，有理由矛盾之違法。（
三）庚○○係其自行持提款卡提款，且前後操作數次，當日早上
七時已是人來人往，原審如何認定庚○○在客觀上已喪失自由意
思，並達於不能抗拒之程度？原判決就此部分未詳加調查，即有
應於審判期日調查之證據而未予調查之違法。（四）扣案之槍枝
未經內政部警政署刑事警察局（下稱刑事警察局）實際試射檢驗
，且土造槍枝既具不穩定性，能否達於「機械性能良好，可擊發
適用之子彈，具殺傷力」？原審未予調查，亦未於判決理由說明
，遽引為丙○○不利之認定，其證據取捨職權之運用，顯與證據
法則相違，併有判決理由不備之違法等詞。甲○○上訴意旨，除
亦為前揭乙○○、戊○○加重強盜部分上訴意旨（一）、（四）
，乙○○、戊○○、丁○○擄人勒贖部分上訴意旨（二）至（五
）相同之主張外，並稱：甲○○係單純陪同前往紅茶店賭場，於
丙○○及綽號「魯仔」與己○○發生糾紛時，並未在場，原判決
究憑何證據認定甲○○在旁把風、助勢？又甲○○既未參與賭博
，事先更未謀議搶劫該賭場，原判決認甲○○有加重強盜之故意
，有判決理由不備之違法等語。惟查：（一）刑事訴訟法第一百
九十六條之一第一項規定：「司法警察官或司法警察因調查犯罪
嫌疑人及蒐集證據之必要，得使用通知書通知證人到場詢問。」
並於第二項列舉司法警察官、司法警察得準用偵查、審判中有關
訊問證人之規定，其中同法第一百六十六條至第一百七十一條有
關法庭詰問證人規定，不在準用之列。是司法警察官或司法警察
於調查中詢問證人，並不生應行詰問程序之問題。又偵查中檢察
官為蒐集被告犯罪證據，訊問證人旨在確認被告嫌疑之有無及內
容，與審判期日透過當事人之攻防，調查人證以認定事實之性質
及目的，尚屬有別。偵查中訊問證人，法無明文必須傳喚被告使
之得以在場，刑事訴訟法第二百四十八條第一項前段雖規定：「
如被告在場者，被告得親自詰問」，事實上亦難期被告必有於偵
查中行使詰問權之機會。此項未經被告詰問之被告以外之人於偵
查中向檢察官所為之陳述，依刑事訴訟法第一百五十九條之一第
二項規定，原則上屬於法律規定為有證據能力之傳聞證據，於例
外顯有不可信之情況，始否定其得為證據。是得為證據之被告以
外之人於偵查中向檢察官所為之陳述，因其陳述未經被告詰問，
應認屬於未經合法調查之證據，並非無證據能力，而禁止證據之
使用。此項詰問權之欠缺，非不得於審判中由被告行使以資補正
，而完足為經合法調查之證據。卷查證人己○○、庚○○於偵查
中向檢察官所為之陳述，於訊問前具結，依上說明，本屬有證據
能力之傳聞證據，雖未經上訴人等於偵查程序為詰問，但於第一
審及原審上訴審對己○○、庚○○補正詰問程序（見第一審卷(一)
第二八二至三０五頁、上訴卷(二)第五四至五六頁背面），而完足
為合法調查之證據。原判決已說明其認定有證據能力之理由（見
原判決第九、一０頁，理由壹、三），於法並無違誤。上訴意旨
執此指摘，自非適法之上訴第三審理由。（二）原判決於理由內
，就乙○○所搜刮賭桌上之金錢，如何認定係屬他人之物；丙○
○、甲○○、乙○○、戊○○與綽號「魯仔」有不法所有之意圖
等節（見原判決第一九、二０頁，理由貳、二、(六)之(4)及(5)）。
已詳敘其認定事實所憑之證據及其認定之理由，亦無判決理由矛
盾或不備之可言。乙○○乃搜刮而強取賭桌上他人之金錢，此與
上訴意旨所稱賭債非債，屬自然債務之情形，迥不相侔，上訴意
旨就此爭執，並非適法之第三審上訴理由。（三）犯罪之謀議，
除共同正犯中之同謀犯，因其並未參與犯罪構成要件之實行行為
，僅係以參與犯罪之謀議為其犯罪構成要件之要素，故須以證據
證明其參與謀議外，其餘參與實行犯罪構成要件行為之共同正犯
，法院對其事前有無參與犯罪之謀議，則無須為明白之認定，或
以證據證明。本件原判決係認定上訴人等與綽號「魯仔」共同實
行其事實欄二、三所載加重強盜、擄人勒贖之犯行，業於理由說
明：丙○○、甲○○、乙○○、戊○○及綽號「魯仔」之成年男
子間，就加重強盜部分；丙○○、甲○○、乙○○、戊○○、丁
○○及綽號「魯仔」間，就擄人勒贖部分，各有犯意之聯絡及行
為之分擔，皆為共同正犯之旨（見原判決第三三、三六頁），對
於上訴人等均屬參與實行犯罪行為之共同正犯詳加論斷。上訴意
旨執原判決未說明其等如何謀議之理由云云，漫事指摘，尚非上
訴第三審之合法理由。（四）證據之取捨及事實之認定，係屬事
實審法院自由判斷之職權，此項職權之行使，倘未違背客觀存在
之經驗法則與論理法則，復已敘述其憑以判斷之心證理由，即不
能任意指為違法。經查：(1)關於李建璋、楊順喜、李承翰及羅傑
元之證詞部分，原判決於理由貳、二、(六)之(6)及(7)就李建璋、楊
順喜及李承翰之證詞有偏袒、迴護之處，如何不可採信；羅傑元
證稱：伊曾於九十一年底委託丙○○向己○○催討所欠之賭債六
十萬元云云，惟丙○○於偵查中供稱：在本案發生前一個禮拜，
伊將欠己○○之賭債五十萬元還清等語，羅傑元如確委託丙○○
向己○○催討賭債，丙○○直接與其欠己○○之賭債五十萬元抵
銷即可，何須先行償還後，再向己○○催討，而認不足採取等理
由詳加論述。(2)關於庚○○領款時，其被剝奪行動自由一節，原
判決於理由貳、三之(六)說明依憑庚○○所述，其被甲○○、丁○
○剝奪行動自由，而接聽電話，丙○○於電話中向其恫稱：「妳
不想讓阿文（即己○○）回去嗎？妳不救他嗎？」且刻意毆打己
○○，使其聽到己○○被毆打之叫聲，而向其要脅須付出贖金以
贖回己○○，否則將見不到己○○等語，認庚○○於此情況下，
為了己○○及其個人之身體、生命、自由之安全，始應丙○○等
人之要脅，同意與甲○○、丁○○前去自動櫃員機領款。而以甲
○○、丁○○辯稱庚○○是自願與其等前去領款云云，顯與事實
不符，不足採取，亦已依憑卷證資料詳加指駁。此均屬事實審法
院取捨證據、認定事實之職權合法行使，核與證據法則無違，亦
無判決理由不備、矛盾或調查職責未盡等違法情形，不得任意指
摘，執為第三審上訴之理由。（五）原判決已就乙○○辯稱：伊
係應丙○○之請求，才將己○○擄走，縱使己○○未積欠丙○○
任何債務，然伊主觀上是以討債之意思參與本件犯行，應無不法
所有之意圖；伊等擄走己○○、庚○○其意乃在催討賭債，並非
押人取贖；戊○○辯稱：伊僅係與丙○○等人向己○○催討所欠
之賭債，主觀上並無擄人勒贖之犯意；丁○○、甲○○辯稱：當
天伊等僅是應丙○○之邀前往討債，並無不法所有之意圖，此與
擄人勒贖罪之成立有間各等語。其等所為至多僅成立妨害自由罪
或恐嚇取財罪之辯解，如何不足採取詳加說明指駁；又原判決於
事實欄三載明擄人勒贖之被害人係己○○、庚○○二人，並於理
由說明憑以認定之依據，復敘明：丙○○等人擄走己○○及庚○
○並為勒贖之行為，係基於擄人勒贖之單一犯意，於密接之時間
同地擄走被害人己○○、庚○○二人，並強押庚○○前往取款，
以達到令庚○○籌款付贖之單一目的，丙○○等人向庚○○不法
取得財物之行為，應吸收於擄人勒贖之犯罪中而論以擄人勒贖一
罪。其等以一行為，同時同地擄走己○○、庚○○二人，侵害兩
個個人法益，而觸犯二個意圖勒贖而擄人罪，為想像競合犯，應
依刑法第五十五條規定，從一重處斷等旨明確（見原判決第三五
頁，理由、二、(一)之(3)）。上訴意旨仍執陳詞而為指摘，自非
合法之第三審上訴理由。（六）修正前刑法之連續犯，必須基於
一個概括之犯意，反覆實行數行為，觸犯構成要件相同之罪名，
始能成立。查原審法院九十六年度上更(二)字第一三五號案件，戊
○○被訴與古亞權、謝宏裕、何俊杰、陳泳源、楊健鑫、周承增
等人，基於共同意圖為自己不法之所有之犯意聯絡，於九十年十
二月二十九日，以虛構被害人張文昇賭博輸了二百十七萬元之事
，強行押走張文昇剝奪行動自由，致使不能抗拒後，強取張文昇
財物之行為，因認涉犯刑法第三百三十條第一項之加重強盜、第
三百零二條第一項剝奪他人行動自由等罪嫌，此有該案台灣台中
地方法院檢察署九十一年度偵字第五四九、一四九三八、一七五
七二、一八０七三、一八八八０、二二三四一號、九十一年度偵
緝字第二九九、六二二號起訴書列印本在卷可稽。該案其被訴犯
罪之時間係於九十年十二月二十九日，而本件係在九十二年一月
間所犯，二者相隔一年有餘，顯難認係基於概括犯意為之。上訴
意旨主張二者犯罪時間緊接，基於概括犯意為之，有修正前刑法
連續犯之適用云云，尚非可採。原審於本件就戊○○部分予以論
處罪刑，於法並無不合。戊○○上訴意旨就此指摘，亦非上訴第
三審之合法理由。（七）本件依原判決認定：丙○○、乙○○、
戊○○及綽號「魯仔」復要求己○○、庚○○須再拿出四十萬元
始能擺平此事，庚○○一時無法籌款，經商得丙○○等人同意由
己○○尋得保證人，以保證己○○事後會將餘款四十萬元交出。
己○○無奈，乃聯絡綽號「小葉」之人為其作保。丙○○、乙○
○、戊○○及綽號「魯仔」即與甲○○、丁○○相約在台中市○
○路、太原路附近會合後，甲○○、丁○○將庚○○所提領之二
十萬元交予丙○○，惟丙○○猶嫌不足，再次向庚○○表示須再
拿四十萬元始能擺平，經庚○○與綽號「小葉」之人央求及協調
後，丙○○方同意庚○○再拿出十萬元以擺平此事，並約定於當
日晚間付款，丙○○同時向己○○、庚○○揚言「如果再讓他們
聽到有關此事的風聲，就沒這麼好講話，就算誰來講也沒用，一
定讓你們更慘」等語後，始於九十二年一月二十八日上午八時許
，將己○○、庚○○釋回。己○○、庚○○被釋回後，旋報警，
經警循線於翌日二十二時三十分許，捕獲丙○○、乙○○、甲○
○、丁○○等情。其於理由欄並說明係綜核己○○、庚○○證述
與事實相符之證言而為認定。依上開己○○、庚○○被釋放之經
過情形而觀，乙○○、戊○○、丁○○所稱事後未要求綽號「小
葉」履行保證責任，或未向己○○、庚○○再強取十萬元，即將
己○○、庚○○先行釋放一節，亦不足為其等無擄人勒贖犯意之
有利認定，原判決就此部分縱未論述，於判決結果不生影響，核
與判決理由不備之違法並不相當，要難執為上訴第三審之適法理
由。（八）原判決認定乙○○、丁○○有擄人勒贖之犯意，係依
憑乙○○於警詢時供陳：「我起先不知道丙○○要去綁架己○○
、庚○○及勒索贖款，丙○○只告訴我要綁己○○、庚○○討錢
，叫我跟他去，我就跟著他們一起去，直到綁架己○○、庚○○
二人後，我才知道丙○○他們是要擄人勒贖，基於義氣，才與丙
○○他們一起錯下去」等語；丁○○於警詢時供陳：「九十二年
一月二十八日五時三十分左右，丙○○叫甲○○及我先擄走庚○
○並控制她的行動自由，由甲○○上車開車、我上車按中控鎖」
等語。且於同日檢察官偵訊時，乙○○、丁○○亦自承其等於警
詢時所製作之筆錄內容均實在，並參酌卷內其他證據，認其等均
已明確認知分別擄走己○○及庚○○，目的係在要求庚○○籌措
款項支付贖款，始將己○○、庚○○釋放，且其等對於自己在擄
人勒贖犯行中所分擔之角色亦甚為了解，乙○○、丁○○辯稱不
知係擄人勒贖云云，無非推諉之語，不足採取（見原判決第二九
、三一頁，理由貳、三之(三)、(七)）。並說明己○○於第一審及原
審所為上訴人等當天係向其催討賭債之證詞，與事實不符，亦不
足採取等理由，核無判決理由矛盾之違法情形。上訴意旨執此指
摘，並非適法之第三審上訴理由。（九）事實審法院本於調查所
得之資料，以自由心證認為證言一部為真實，並就其所以採取或
捨棄一部分之心證理由，詳為闡述，而採取或捨棄其一部，以為
裁判之根據，尚難指為違法。原判決事實欄二認定丙○○、甲○
○、乙○○、戊○○與綽號「魯仔」共同基於意圖為自己不法所
有之犯意聯絡，由丙○○及「魯仔」持槍控制在場之人，其間綽
號「魯仔」及戊○○並輪流出手毆打己○○，以此強暴之方式，
致使己○○、徐建雄等人心生畏懼而不能抗拒，再由綽號「魯仔
」指示乙○○動手搜刮賭桌上所有現金約二十餘萬元得逞等情；
於其判決理由欄貳、二、(六)之(4)說明：己○○於警詢時證稱當場
被劫走之財物，包括桌上及在場之人身上之財物共約四十萬元，
嗣於第一審又改稱被搶劫之財物僅是賭桌上的錢，伊當時共帶二
十萬元參與賭博，並非所有的錢都放在伊身上，有部分放在伊女
友庚○○身上，伊被搜刮之部分是十幾萬元，且有其他賭客包括
徐建雄在內之錢，也被搜刮，全部約四十幾萬元等語，前後顯有
出入，此部分所供真實性即有可疑，且當時其餘賭客擺在賭桌上
之金額究為多少，並無證據足以查證，其指證被搶劫四十餘萬元
，證據既有不足，應為有利丙○○、甲○○、乙○○、戊○○之
認定，而以其等所供計搜刮賭桌上之二十幾萬元為可採，已就其
證據之取捨及憑以認定之理由詳為論述，核無判決理由矛盾或採
證違法之可言。丙○○上訴意旨執以指摘，亦非適法之第三審上
訴理由。（十）原判決於理由貳、三之(四)說明：丙○○於九十二
年一月二十八日當天，並非催討己○○積欠羅傑元之六十萬元賭
債，且己○○於第一審及原審上訴審所為有關上訴人等當天係向
其催討前開賭債之證述，均與事實不符，因認上訴人等所辯無不
法所有之意圖云云，不足採信等旨（見原判決第三０頁）。乃就
丙○○辯稱伊於當天將己○○帶走，係因己○○欠綽號「阿寶」
賭債六十萬元云云，及上訴人等辯稱無不法所有意圖，說明如何
不足採取，而論述指駁，並無以不相關之理由認定乙○○、丁○
○等人犯擄人勒贖罪，核與判決理由矛盾之違法情形，並不相當
。上訴意旨漫事指摘，仍非正當之第三審上訴理由。（十一）槍
枝之鑑定，非必以試射為唯一之鑑驗方法，如依「性能檢驗法」
實際操作送鑑槍枝之機械結構與功能，經檢測後認其結構完整且
擊發功能良好正常，可供擊發適用子彈使用，而為具殺傷力之研
判，茍非其鑑定有未盡確實或欠缺完備情事，即不得以未經實彈
射擊鑑測，遽認其鑑定結果為不可採取。刑事警察局鑑驗扣案槍
枝結果，認該槍枝（含彈匣一個，槍枝管制編號：000000
0000），係仿BERETTA廠九二FS 型半自動手槍製造之玩具手
槍換裝土造金屬槍管而成之改造手槍，機械性能良好，可擊發適
用之子彈，具殺傷力等情，有該局九十二年五月八日刑鑑字第０
九二００二五五七六號槍彈鑑定書在卷可稽，原判決並參酌扣案
該槍枝等證據資料，認丙○○此部分之自白察與事實相符，為可
採信，而論其以未經許可，持有可發射子彈具有殺傷力之改造手
槍罪刑。核無調查未盡、違背證據法則或判決不載理由之違法情
形。丙○○上訴意旨執此指摘，要非第三審上訴之適法理由。（
十二）原判決於理由貳、二、(六)之(1)詳敘甲○○確有分得贓款一
萬五千元之事實，業據其於警詢時供承在卷，且甲○○附議參與
該次加重強盜犯行，並在該賭場內為把風之行為，亦據己○○、
庚○○證述無誤，復據同案被告丙○○、乙○○、戊○○供述屬
實；甲○○於強盜之時既有參與把風之行為，事後並朋分贓款，
足認其確有參與本件加重強盜犯行。嗣其否認參與把風行為及事
後分得贓款云云，屬卸責之詞，不足採取（見原判決第一八頁）
。甲○○上訴意旨指原判決未說明憑以認定其在旁把風、助勢之
論據，亦係未依卷內訴訟資料而為之指摘，顯非第三審上訴之合
法理由。（十三）其餘上訴意旨，經核係置原判決所為明白論斷
於不顧，仍持已為原判決指駁之陳詞再事爭辯，及對於事實審法
院取捨證據與自由判斷證據證明力之職權行使，徒以自己之說詞
，任意指摘，難認已符合首揭法定之第三審上訴要件。其等上訴
均違背法律上之程式，應予駁回。
據上論結，應依刑事訴訟法第三百九十五條前段，判決如主文。
中    華    民    國  九十七  年    七    月   十七   日
                      最高法院刑事第十庭
                          審判長法官  邵  燕  玲
                                法官  李  伯  道
                                法官  孫  增  同
                                法官  李  英  勇
                                法官  許  錦  印
      本件正本證明與原本無異
                                      書  記  官
中    華    民    國  九十七  年    七    月  二十二  日
                                                     Ｒ


司法院資訊處製作；財團法人民間司法改革基金會備份。
